Inventaris van het archief van de Vakgroep Bastvezelindustrie,1941-1955
Nationaal Archief, Den Haag
Vakgroep Bastvezelindustrie
Bastvezelindustrie
1941-1955
E20186
3.50 meter; 28 inventarisnummers.
Nationaal Archief, Den Haag
Het archief van de Vakgroep Bastvezelindustrie te Utrecht (1941-1953) bevat veel materiaal over de ondervakgroepen Hennep, Jute, Kapokbewerking, Papierspinnerij, Touwslagers, Sisal & Manilla en Zwaardoekweverij. Dit materiaal bestaat voor een groot deel uit correspondentie en verslagen van vergaderingen. Een ander deel van de stukken betreft de correspondentie met het Rijksbureau voor Textiel en andere overheidsorganen en met het bedrijfsleven, zoals de Bedrijfsgroep Textielindustrie en enkele fabrikanten.
Archiefvorming
Geschiedenis van het archiefbeheer
De verwerving van het archief
Het archief is voor langere tijd in beheer, niet in eigendom verkregen.
2.06
Aanwijzingen voor de gebruiker
Openbaarheidsbeperkingen
Volledig openbaar.
Materiële beperkingen
Aanvraaginstructie
Openbare archiefstukken kunnen online worden aangevraagd en gereserveerd. U kunt dit ook via de terminals in de studiezaal van het Nationaal Archief doen. Om te kunnen reserveren dient u de volgende stappen te volgen:
U maakt een profiel aan op www.gahetna.nl, en logt vervolgens in
Via de archiefinventaris (alleen de beschrijvingen met rode nummers) selecteert u het gewenste archiefstuk door op de knop 'Reserveren' te klikken
In het volgende scherm geeft u aan op welke dag u het archiefstuk wilt inzien
Indien u zich bevindt in de studiezaal en een tafelnummer heeft ontvangen kunt u dit nummer vermelden. Als u geen tafelnummer heeft kunt u tafelnummer 777 laten staan
Vervolgens bevestigt u uw reservering door deze te versturen.
Verwant materiaal
Beschikbaarheid van kopieën
Beschrijving van de series en archiefbestanddelen
- Correspondentie met de Ondervakgroepen Hennep, Jute, Papierspinnerij en de Touwslagers, 1942-1948; 1
- Correspondentie met Rijksbureau voor Textiel, 1-1-1949 t/m 31-12-1950; 2
- Correspondentie met firma's wier lidmaatschap i.v.m. de liquidatie der vakgroep geëindigd is, 3
- Correspondentie met Rijksbureau voor Textiel, 1-7-1952 t/m 31-12-1953; 4
- Correspondentie met Rijksbureau voor Textiel, 1-1-1954 t/m 28-2-1955; 5
- Correspondentie met Rijksbureau voor Textiel te Den Haag en te Hengelo, Sectie Jute voor het Rijksbureau voor Textiel te Arnhem; Sectie Confectie te Amsterdam van 1941 tot 1949; Directoraat-Generaal van de prijzen te Den Haag en Arnhem; Enquête stilgelegde bedrijven van de leden; Kwestie Corn. v.d. Brink te Hilversum; 6
- Correspondentie Ondervakgroepen Sisal & Manilla, Bestuur en leden Ondervakgroepen Hennep, Jute, Papierspinnerij en Zwaardoekweverij van 1-2-1949 tot 15-2-1953; 7
- Grondstoffen overzichten en de daarop betrekking hebbende contractgegevens, 15-4-1947 tot 31-12-1952; 8
- Correspondentie leden ondervakgroepen Sisal & Manilla, Statistische gegevens vergaderingen exportcommissie; Manilla export reserve; Sisal export reserve; Vrijgaven harde vezelgrondstoffen door het Rijksbureau voor Textiel van 1949 t/m 1951; Goedkeuring Singlebuyer; Singleseller exporten; 1-3-1948 tot 15-2-1953; 9
- Correspondentie N.V. Touwfabrieken Sneek, 1-10-1941 t/m 31-12-1948; 10
- Correspondentie met Rijksbureau voor Textiel, 1-1-1951 t/m 30-6-1952; 11
- Correspondentie Algemeen bestuur, 1-6-1943 t/m 31-12-1948; 12
- Correspondentie P.H. Kaars Sypesteyn, M. Koster, D. van Leyden, J.H. Meyerink, Nederlandse zeildoekweverij, K.H. Robers, 1942 t/m 15-2-1953; 13
- Overzichten exportvergaderingen van 13-12-1951 tot 11-9-1952 (Lijsten van goedgekeurde export orders), Kopievergunningen voor goedgekeurde exportorders en de nog verschuldigde orderbrieven waarvoor van het Rijksbureau voor Textiel geen kopie vergunning werd ontvangen van 1-1-1949 tot en met 31-12-1949; Eèn en ander over de gedurende de periode 15-10-1952 tot en met 13-5-1953 gehouden vergaderingen der exportcommissie; Bescheiden vergaderingen exportcommissie; 14
- Correspondentie met Rijksbureau voor Textiel, 1-1-1947 t/m 31-12-1948; 15
- Ondervakgroepen Sisal & Manilla inzake:, Basisgegevens leidraden; Nederlandse harde vezel confectie: Besprekingen met S.C. Fidubel; Interne besprekingen; 1948-1955; 1948 tot 1951; 1946 tot 1950; 1950-1955; 16
- Ondervakgroepen Sisal & Manilla: Leden- en bestuursvergaderingen. (Notulen), Notulen vergaderingen met Rijksbureau voor Textiel te Arnhem; november 1942 tot 1953; 1946-1948; 17
- Correspondentie Algemeen bestuur, 1-11-1946 t/m 15-2-1953; 18
- Algemene Correspondentie, 1-1-1942 t/m 31-12-1946; 19
- Correspondentie Bedrijfsgroep Textielindustrie, 1-10-1941 t/m 31-12-1947; 20
- Notulen leden- en bestuursvergaderingen van de vakgroepen, Ondervakgroep Hennep; Ondervakgroep Jute, Kapokbewerking, Papierspinnerij en Zwaardoekweverijen; 1942 tot oktober 1952; november 1942 tot februari 1950; februari 1942 tot en met april 1950; 21
- Correspondentie met Bedrijfsgroep Textielindustrie, 1-1-1948 t/m 31-7-1953; 22
- Correspondentie met Centraal Bureau voor Katoen-, Rayon- en Linnenindustrie, Correspondentie met Centraal Instituut Buitenlandse Handel (CIBAN); Correspondentie met Economische Voorlichtingsdienst; 6-3-1947 t/m 15-2-1953; 1-1-1947 tot 15-2-1953; 7-11-1942 tot 15-2-1953; 23
- Algemene Correspondentie, 1-1-1949 tot 31-12-1950; 24
- Correspondentie, 1-4-1942 tot 31-3-1953; 25
- Algemene Correspondentie, 1-2-1946 tot 31-12-1948; 26
- Correspondentie, 1-6-1942 tot 31-12-1946; 27
- Algemene Correspondentie, 1-1-1951 tot 15-2-1953; 28